【裁判字號】    98,基簡,412
【裁判日期】    980721
【裁判案由】    給付公寓大廈管理費
【裁判全文】
臺灣基隆地方法院民事判決             98年度基簡字第412號
原      告  碧海擎天公寓大廈管理委員會
法定代理人  乙○○
訴訟代理人  李國宏
            甲○○
被      告  丙○○原姓名劉正.
上列當事人間請求給付公寓大廈管理費事件，本院於民國98年 7
月7日言詞辯論終結，判決如下：
    主  文
被告應給付原告新臺幣壹拾壹萬柒仟佰肆拾肆元，及自民國九
十八年六月五日起至清償日止，按週年百分之五計算之利息。
訴訟費用新臺幣壹仟貳佰貳拾元由被告負擔。
本判決得假執行；但被告如以新臺幣壹拾壹萬柒仟佰肆拾肆元
預供擔保，免為假執行。
    事實及理由
一、按訴狀送達後，原告不得將原訴變更或追加他訴，但擴張或
    減縮應受判決事項之聲明者，不在此限，民事訴訟法第 255
    條第1項第3款定有明文。原告起訴聲明原請求被告給付原告
    新臺幣（下同） 111,168元，及自起訴狀繕本送達之翌日起
    至清償日止，按週年5%計算之利息，之後擴張為請求被告給
    付 117,344元及上開利息，核屬擴張應受判決事項之聲明，
    合於前開規定，先予敘明。
二、原告主張：原告為基隆市○○區○○街 200號碧海擎天公寓
    大廈依法成立並經向主管機關報備之管理委員會，依管理委
    員會第 1次區分所有權人會議決議，區分所有權人應依房屋
    坪數按月繳納每坪40元之管理費，而被告於民國88年 5月26
    日登記為社區內門牌號碼基隆市○○街268號8樓房屋之所有
    權人，積欠自92年1月至98年4月止之管理費及車位清潔費合
    計 117,344元，經催告仍不給付，為此提起本訴，請求判決
    如主文第1項所示。
三、原告主張之上開事實，業據提出建物登記謄本、公寓大廈管
    理組織報備證明、區分所有權人會議紀錄節本、管理費收繳
    登記表等件影本為證，復為被告所不爭執，應堪信為真實。
    從而，原告依公寓大廈管理條例及社區規約之法律關係，請
    求被告給付如主文第 1項所示之管理費及法定遲延利息，為
    有理由，應予准許。
四、本件係民事訴訟法第427條第1項所定訴訟標的金額在50萬元
    以下之財產權訴訟，本院為被告敗訴之判決，應依職權宣告
    假執行，並依同法第392條第2項規定，依職權宣告被告預供
    擔保，而免為假執行。
五、本件訴訟費用即第一審裁判費1,220元，由被告負擔。
中    華    民    國    98    年    7     月    21    日
                  基隆簡易庭法  官  陳湘琳
以上正本係照原本作成。
對於本件判決如有不服，應於收受送達後20日內向本院提出上訴
書狀，上訴於本院合議庭，並按他造當事人之人數附具繕本。
中    華    民    國    98    年    7     月    21    日
                            書記官  張慧儀


司法院資訊處製作；財團法人民間司法改革基金會備份。
